---
title: "IRT Polytomous Model"
author: "Heru Wiryanto"
date: "August 4, 2016"
output: html_document
---

```{r setup, include=FALSE}
knitr::opts_chunk$set(echo = TRUE)
```

## Model Polytomous
Teknik IRT politomus adalah model respons butir yang mempunyai kemungkinan jawaban lebih dari dua kategori (Wells,Hambleton, 2008). Likert termasuk sejenis ini dimana biasanya ada 5 tingkatan jawaban.  Pada model ini tidak dikenal faktor Guessing, jadi dimungkinkan hanya dengan Model 2PL saja.  Terdapat beberapa model dari Polytomous IRT yakni :

-  Partial Credit Model (Rasch model)

-  Partial Credit Model (1PL) (PCM)

-  Generalized partial Credit Model (GPCM)

-  Graded Response (GRM)

Dalam kajian ini akan dgunakan analisa untuk 7 item Skala skala Engagement Karyawan sebagai berikut :

-  Item1 : Pekerjaan ini menantang buat saya

-  Item2 : Supervisor saya memberikan penghargaan yang membuat saya bangga

-  Item3 : Jika di tempat kerja saya sering lupa waktu karena keasyikan bekerja

-  Item4 : Lingkungan kerja saya sangat menyenangkan

-  Item5 : Saya ppuas dengan imbalan yang didapatkan atasa hasil ekrja saya selama ini

-  Item6 : Budaya kerja yang ada membantu saya untuk dapat bekerja dengan baik dan menyenangkan

-  Item7 : Pekerjaan saya saat ini sangaat bermakna bagi kehidupan saya saat ini dan kelak dikemudian hari

Skala pengukuran : **Sangat Setuju-Setuju-Tidak Setuju-Sangat Tidak Setuju**

Dilakukan piloting kepada 1000 orang responden, hasil kalibrasinya sebagai berikut
## KALIBRASI DENGAN PCM ATAU RASCH MODEL
```{r, echo=FALSE}
library(ltm)
library(foreign)
dataset <- read.spss("yrbsfoods1000.sav", to.data.frame=TRUE)
attach(dataset)
yrbsfoods1000<-na.omit(dataset)
yrbsfoods1000.pcm<-gpcm(yrbsfoods1000,constraint="rasch")
summary(yrbsfoods1000.pcm)
##PETA ITEM (UTK SETIAP ITEM)
plot(yrbsfoods1000.pcm,type=c("ICC"),item=(1))
plot(yrbsfoods1000.pcm,type=c("ICC"),item=(2))
plot(yrbsfoods1000.pcm,type=c("ICC"),item=(3))
plot(yrbsfoods1000.pcm,type=c("ICC"),item=(4))
plot(yrbsfoods1000.pcm,type=c("ICC"),item=(5))
plot(yrbsfoods1000.pcm,type=c("ICC"),item=(6))
plot(yrbsfoods1000.pcm,type=c("ICC"),item=(7))
##KURVA INFORMASI ITEM
plot(yrbsfoods1000.pcm,type=c("IIC"))
##KURVA INFORMASI ITEM KESELURUHAN
plot(yrbsfoods1000.pcm,type=c("IIC"),item=(0))
##UJI KECOCOKAN
GoF.gpcm(yrbsfoods1000.pcm)
```

#PCM DENGAN 1PL
```{r, echo=FALSE}
yrbsfoods1000.pcm1pl<-gpcm(yrbsfoods1000,constraint="1PL")
summary(yrbsfoods1000.pcm1pl)
##PETA ITEM (UTK SETIAP ITEM)
plot(yrbsfoods1000.pcm1pl,type=c("ICC"),item=(1))
plot(yrbsfoods1000.pcm1pl,type=c("ICC"),item=(2))
plot(yrbsfoods1000.pcm1pl,type=c("ICC"),item=(3))
plot(yrbsfoods1000.pcm1pl,type=c("ICC"),item=(4))
plot(yrbsfoods1000.pcm1pl,type=c("ICC"),item=(5))
plot(yrbsfoods1000.pcm1pl,type=c("ICC"),item=(6))
plot(yrbsfoods1000.pcm1pl,type=c("ICC"),item=(7))
##KURVA INFORMASI ITEM
plot(yrbsfoods1000.pcm1pl,type=c("IIC"))
##KURVA INFORMASI ITEM KESELURUHAN 
plot(yrbsfoods1000.pcm1pl,type=c("IIC"), item=(0))
##HASIL UJI KECOCOKAN
GoF.gpcm(yrbsfoods1000.pcm1pl)
```

#GPCM
```{r, echo=FALSE}
yrbsfoods1000.gpcm<-gpcm(yrbsfoods1000,constraint="gpcm")
summary(yrbsfoods1000.gpcm)
##PETA ITEM (UTK SETIAP ITEM)
plot(yrbsfoods1000.gpcm,type=c("ICC"),item=(1))
plot(yrbsfoods1000.gpcm,type=c("ICC"),item=(2))
plot(yrbsfoods1000.gpcm,type=c("ICC"),item=(3))
plot(yrbsfoods1000.gpcm,type=c("ICC"),item=(4))
plot(yrbsfoods1000.gpcm,type=c("ICC"),item=(5))
plot(yrbsfoods1000.gpcm,type=c("ICC"),item=(6))
plot(yrbsfoods1000.gpcm,type=c("ICC"),item=(7))
##KURVA INFORMASI ITEM
plot(yrbsfoods1000.gpcm,type=c("IIC"))
##KURVA INFORMASI ITEM KESELURUHAN 
plot(yrbsfoods1000.gpcm,type=c("IIC"), item=c(0))
##HASIL UJI KECOCOKAN
GoF.gpcm(yrbsfoods1000.gpcm)
```

#GRM
```{r, echo=FALSE}
yrbsfoods1000.grm<-grm(yrbsfoods1000)
summary(yrbsfoods1000.grm)
##PETA ITEM (UTK SETIAP ITEM)
plot(yrbsfoods1000.grm,type=c("ICC"),item=(1))
plot(yrbsfoods1000.grm,type=c("ICC"),item=(2))
plot(yrbsfoods1000.grm,type=c("ICC"),item=(3))
plot(yrbsfoods1000.grm,type=c("ICC"),item=(4))
plot(yrbsfoods1000.grm,type=c("ICC"),item=(5))
plot(yrbsfoods1000.grm,type=c("ICC"),item=(6))
plot(yrbsfoods1000.grm,type=c("ICC"),item=(7))
##KURVA INFORMASI ITEM
plot(yrbsfoods1000.grm,type=c("IIC"))
##KURVA INFORMASI ITEM KESELURUHAN 
plot(yrbsfoods1000.grm,type=c("IIC"), item=c(0))
```


#**PERBANDINGAN ANTAR MODEL**
```{r, echo=FALSE}
anova.gpcm(yrbsfoods1000.pcm,yrbsfoods1000.gpcm)
information(yrbsfoods1000.gpcm,c(-10,10))
information(yrbsfoods1000.grm,c(-10,10))
```

